【裁判字號】    89,上易,717
【裁判日期】    890530
【裁判案由】    違反毒品危害防制條例
【裁判全文】
臺灣高等法院高雄分院刑事判決          八十九年度上易字第七一七號
    上  訴  人  臺灣屏東地方法院檢察署檢察官
    被      告  甲○○
右上訴人因被告違反毒品危害防制條例案件，不服臺灣屏東地方法院八十八年度易字
第一三六四號中華民國八十九年二月十五日第一審判決（起訴案號：臺灣屏東地方法
院檢察署八十七年度偵字第七九六五號、八十八年度毒偵字第二四八號；併辦案號：
八十九年度毒偵字第二八九號），提起上訴，本院判決如左：
      主      文
原判決撤銷。
甲○○連續施用第二級毒品，累犯，處有期徒刑柒月。
扣案之安非他命貳包（壹包毛重肆點參公克、另壹包毛重零點肆公克），均沒收銷燬
。
      事      實
一、甲○○於民國（下同）八十四年間曾因違反麻醉藥品管理條例案，經台灣高雄地
    方法院於八十四年四月十八日判處有期徒刑三月，於八十四年六月三十日執行完
    畢，猶不知悔改，其前因施用第二級毒品，經臺灣屏東地方法院檢察署檢察官聲
    請原審法院裁定送觀察勒戒後，認無繼續施用毒品傾向，經臺灣屏東地方法院檢
    察署於八十七年七月二十七日以八十七年度偵字第四四八四號不起訴處分確定。
    甲○○猶基於概括犯意，自八十七年九月間某日起，連續在屏東縣潮州鎮等處，
    施用第二級毒品安非他命多次，嗣於八十七年十一月二十五日十四時四十分許，
    在屏東縣佳冬鄉新埤大橋南端為警查獲，並扣得安非他命毛重四．三公克，經檢
    察官聲請原審法院以八十七年度毒聲字第一○三六號裁定送勒戒處所觀察、勒戒
    後，認有繼續施用毒品之傾向，嗣經檢察官聲請原審法院裁定令其入戒治處所強
    制戒治，於八十八年六月四日停止戒治並付保護管束，詎其仍承前概括意，於八
    十八年八月九日上午十時三十分許之前七十二小時內之某時起，至八十九年一月
    二十四日晚上止，在不詳處所及屏東縣新埤鄉新埤溪旁等處，施用第二級毒品安
    非他命多次，又於八十八年八月九日上午十時三十分許，經臺灣屏東地方法院檢
    察署觀護人採尿送驗查獲，再於八十九年一月二十五日二十二時許，在屏東縣新
    埤鄉○○路四六巷七號被警查獲，並扣得安非他命毛重０‧四公克。
二、案經屏東縣警察局枋寮分局報告暨臺灣屏東地方法院檢察署檢察官簽分偵查起訴
    （八十七年度偵字第七九六五號、八十八年度毒偵字第二四八號）及聲請併辦（
    八十九年度毒偵字第二八九號）。
     理      由
一、右揭事實，業據被告甲○○坦承不諱（見本院審判筆錄、潮警刑字第一二七號警
    卷、八十九年度毒偵字第二八九號卷第四頁反面）；而被告於八十七年十一月二
    十五日十五時三十分許警訊中所採取之尿液，及於八十八年八月九日上午十時三
    十分許，經臺灣屏東地方法院檢察署觀護人執行保護管束強制採尿，分別送屏東
    縣衛生局、台灣檢驗科技股份有限公司檢驗結果，均呈甲基安非他命陽性反應，
    有屏東縣衛生局檢驗結果通知書及台灣檢驗科技股份有限公司尿液檢驗報告表可
    憑；並有安非他命二包扣案可佐。次查，被告前因施用第二級毒品，經臺灣屏東
    地方法院檢察署檢察官聲請原審法院裁定送觀察勒戒後，認無繼續施用毒品傾向
    ，經臺灣屏東地方法院檢察署於八十七年七月二十七日以八十七年度偵字第四四
    八四號不起訴處分確定。本件被告再度施用安非他命，經檢察官聲請原審法院以
    八十七年度毒聲字第一○三六號裁定將其送觀察勒戒後，認有繼續施用毒品之傾
    向，並經檢察官聲請原審法院將被告送強制戒治，嗣經停止戒治，付保護管束，
    又因違反保護管束情節重大，經檢察官聲請撤銷保護管束等情，有不起訴處分書
    、聲請書、執行指揮書、裁定書、臺灣屏東戒治所函等足憑，其犯行洵堪認定。
二、按安非他命為八十七年五月二十二日公布施行之毒品危害防制條例第二條第一項
    第二款所定之第二級毒品，核被告甲○○所為，係犯毒品危害防制條例第十條第
    二項施用第二級毒品罪，被告先後多次施用第二級毒品犯行，時間緊接，方法相
    同，所犯構成要件同一之罪名，顯係基於概括犯意為之，為連續犯，應依刑法第
    五十六條之規定，以一罪論並加重其刑。其持有第二級毒品之行為，為其施用行
    為所吸收，不另論罪。又併辦部分與起訴事實，有連續犯關係，為裁判上一罪，
    本院自得一併審理。被告於八十四年間曾因違反麻醉藥品管理條例案，經原審法
    院於八十四年四月十八日判處有期徒刑三月，於八十四年六月三十日執行完畢，
    有本院被告全國前案紀錄表可參，其於五年內再犯本件有期徒刑以上之罪，為累
    犯，應加重其刑。
三、原審論處被告罪刑，固非無見。惟查，原審未及就併辦部分予以審究，自有未洽
    ，檢察上訴意旨執此而指摘原判決不當，為有理由，自應將原判決撤銷改判。爰
    審酌被告前科資料，及其犯罪後之態度等一切情狀，量處如主文第二項所示之刑
    。扣案安非他命毛重四．三公克、毛重０‧四公克，係第二級毒品，已如前述，
    應依毒品危害防制條例第十八條第一項前段之規定，宣告沒收銷毀之。
據上論斷，應依刑事訴訟法第三百六十九條第一項前段、第三百六十四條、第二百九
十九條第一項前段，毒品危害防制條例第十條第二項、第十八條第一項前段，刑法第
十一條、第五十六條、第四十七條，判決如主文。
本案經檢察官郭振昌到庭執行職務。
中    華    民    國     八十九     年       五       月     三十       日
                              臺灣高等法院高雄分院刑事第二庭
                                  審判長法官  曾永宗
                                        法官  曾玉英
                                        法官  邱永貴
右正本證明與原本無異。
不得上訴。
                                      書記官  鄭靜芳
中    華    民    國     八十九     年       六       月     一  日
附錄：本判決論罪科刑法條：
毒品危害防制條例第十條第二項：
施用第二級毒品者，處三年以下有期徒刑。
                                                                        Ｂ


司法院資訊處製作；財團法人民間司法改革基金會備份。
